【裁判字號】    97,易,362
【裁判日期】    971127
【裁判案由】    侵占等
【裁判全文】
臺灣雲林地方法院刑事判決               97年度易字第362號
公  訴  人  臺灣雲林地方法院檢察署檢察官
被      告  戊○○
                    另案於臺灣雲林看守所羈押中
            乙○○
                    另案於臺灣雲林第二監獄執行中
上列被告因侵占等案件，經檢察官提起公訴（97年度偵字第1518
、1777、1799號），被告2 人於本院準備程序進行中，就被訴事
實均為有罪之陳述，經本院合議庭裁定由受命法官獨任進行簡式
審判程序，判決如下：
    主  文
戊○○意圖為自己不法之所有，而侵占自己持有他人之物，累犯
，處有期徒刑陸月；又竊盜，累犯，處有期徒刑肆月；又共同竊
盜，累犯，處有期徒刑肆月；又竊盜，累犯，處有期徒刑肆月；
應執行有期徒刑壹年肆月。
乙○○共同竊盜，累犯，處有期徒刑肆月，如易科罰金以新臺幣
壹仟元折算壹日。
    事實及理由
壹、程序事項：
    本件經被告2 人於準備程序期日均為有罪之陳述，經受命法
    官告知簡式審判程序之旨，並聽取當事人之意見後，本院認
    無不得或不宜改依簡式審判程序進行之處，爰依刑事訴訟法
    第273 條之1 第1 項，裁定由受命法官獨任進行簡式審判程
    序，則依據刑事訴訟法第273 條之2 、同法第159 條第2 項
    之規定，不適用傳聞法則有關限制證據能力之相關規定；並
    得依同法第310 條之2 之準用同法第454 條之規定製作略式
    判決書，依法僅需記載犯罪事實、證據名稱及應適用之法條
    ，並得以簡略方式為之，合先敘明。
貳、實體事項：
一、構成犯罪事實：
    戊○○前於民國93年間因施用毒品案件，經本院以93年度港
    簡字第207 號判處有期徒刑6 月確定，嗣因竊盜案件，經同
    院以93年度簡上字第62號判處有期徒刑8 月確定，再因施用
    毒品案件，經同院以93年度訴字第422 號判處有期徒刑10月
    確定，復因竊盜案件，經臺灣高等法院臺南分院以94年度上
    易字第70號判處有期徒刑3 月確定，再因竊盜案件，經本院
    以94年度易字第238 號判處有期徒刑8 月確定，上開5 案接
    續執行，於94年2 月1 日入監，96年7 月4 日縮短刑期假釋
    出監，97年2 月1 日保護管束期滿未經撤銷，甫執行完畢；
    而乙○○前因竊盜、施用第一、二級毒品、詐欺等案件，經
    本院分別判處有期徒刑1 年、10月、5 月、5 月確定，嗣減
    刑為6 月、5 月、2 月15日、2 月15日，並合併更定應執行
    有期徒刑1 年3 月，94年12月2 日入監執行，96年7 月16日
    甫執行完畢（均構成累犯）。詎渠等均不知悔改，而為下列
    行為：
  (一)戊○○明知其於96年12月2 日12時5 分許，前往己○○經營
    之兜風機車出租店，承租車牌號碼K2K-963 號重機車2 日，
    同時支付租金新臺幣（下同）600 元，應於同年月4 日返還
    該車，詎戊○○租期屆滿不依約返還車輛，待己○○寄發存
    證信函催還後，戊○○始電話聯絡己○○稱欲續租，然遲至
    97年1 月7 日始匯9,000 元之租金予己○○，並稱欲續租1
    月至97年2 月3 日止。詎97年2 月3 日租期屆滿後，戊○○
    竟不依約返還車輛，並意圖為自己不法之所有，自97年2 月
    4 日起，即以變易持有為所有之意思，將該車侵占入己，供
    其代步使用。
  (二)97年2 月12日12時50分許，戊○○意圖為自己不法之所有，
    無故侵入雲林縣口湖鄉謝厝村拔拉20號丙○○住處，竊取丙○○錢包1 只得手，幸丙○○弟媳洪秋月及時發現，戊○○
    始丟下錢包，騎上開K2K-963 號機車離去。
  (三)97年2 月20日11時許，戊○○、乙○○2 人竟基於意圖為自
    己不法所有之犯意聯絡，由戊○○進入雲林縣元長鄉頂寮村
    中坑17-3號甲○○住處佯裝找人伺機行竊（侵入住居部分未
    據告訴），乙○○則在外把風，待戊○○竊取甲○○所有置
    於桌上之七星牌香菸3 包後，戊○○、乙○○2 人隨即騎上
    開K2K-963 號機車離去。
  (四)97年3 月19日8 時35分許，戊○○意圖復基於為自己不法所
    有之意圖，無故侵入雲林縣元長鄉○○路3 巷2-11號丁○○○住處（侵入住居部分未經提出告訴），竊取被害人丁○○○所有置於櫥櫃內之現金200 元後，欲離去之際，為丁○○○發現當場逮捕，報警處理始知悉上情。
二、認定犯罪事實所憑之證據名稱：
  (一)被害人己○○、丙○○、甲○○及丁○○○等人之指述。
  (二)證人洪秋月、潘勝雄、己○○及共同被告乙○○等人之證述
    。
  (三)贓物認領保管單、機車租賃約定書、戊○○駕駛執照影本、
    車籍查詢- 基本資料詳細畫面1 紙、照片8 張、現場錄影照
    片10張。
  (四)被告戊○○、乙○○2 人之自白。
三、論罪科刑之理由：
  (一)核被告戊○○所為係犯刑法第335 條第1 項之普通侵占罪、
    同法第320 條第1 項之普通竊盜罪及同法第306 條之無故侵
    入住居罪。被告乙○○所為係犯刑法第320 條第1 項之普通
    竊盜罪。
  (二)被告戊○○就犯罪事實(二)之事實，係以一行為，同時觸犯無
    故侵入住居及普通竊盜之2 罪，應從一重之普通竊盜罪處斷
    。
  (三)又被告2 人就上揭犯罪事實(三)之竊取香菸行為，有犯罪聯絡
    及行為分擔，應依刑法第28條之規定，論以共同正犯。
  (四)被告戊○○就前開1 次普通侵占、3 次普通竊盜之犯行，其
    犯意各別，行為互殊，應予分論併罰。
  (五)查被告戊○○前於93年間因施用毒品案件，經本院以93年度
    港簡字第207 號判處有期徒刑6 月確定，嗣因竊盜案件，經
    同院以93年度簡上字第62號判處有期徒刑8 月確定，再因施
    用毒品案件，經同院以93年度訴字第422 號判處有期徒刑10
    月確定，復因竊盜案件，經臺灣高等法院臺南分院以94年度
    上易字第70號判處有期徒刑3 月確定，再因竊盜案件，經本
    院以94年度易字第238 號判處有期徒刑8 月確定，上開5 案
    接續執行，於94年2 月1 日入監，96年7 月4 日縮短刑期假
    釋出監，97年2 月1 日保護管束期滿未經撤銷，甫執行完畢
    ；而乙○○前因竊盜、施用第一、二級毒品、詐欺等案件，
    經本院分別判處有期徒刑1 年、10月、5 月、5 月確定，嗣
    減刑為6 月、5 月、2 月15日、2 月15日，並合併更定應執
    行有期徒刑1 年3 月，94年12月2 日入監執行，96年7 月16
    日甫執行完畢，各有臺灣高等法院被告前案紀錄表在卷可參
    ，其於5 年內再犯本件有期徒刑以上之罪，均為累犯，各應
    依法加重其刑。
  (六)爰審酌被告戊○○、乙○○2 人均為國中畢業，智識程度不
    高，戊○○從事亡者穿衣入殮工作，僅因沾染毒品缺錢方犯
    下本件犯行，而被告乙○○亦因無錢而與戊○○共同竊取香
    菸，其2 人之犯罪動機均不良善，且目的亦不恰當、竊取物
    品之價值不高、對於被害人住家安寧造成之損害非輕，惟其
    於犯罪後已知悔悟並坦承犯行，犯後態度尚佳等一切情狀，
    分別量處如主文所示之刑，並就被告戊○○部分同時諭知其
    合併應執行刑，而被告乙○○部分並諭知易科罰金之折算標
    準，以資儆懲。至於蒞庭檢察官認就被告戊○○部分應量處
    合併應執行有期徒刑2 年10月，本院審酌上情，認稍嫌過重
    ，似有不宜，附此敘明。
四、應適用之法條：
  (一)刑事訴訟法第273 條之1 第1 項、第299 條第1 項前段、第
    310 條之2 、第454 條。
  (二)刑法第28條、第320 條第1 項、第306 條第1 項、第335 條
    第1 項、第55條前段、第47條第1 項、第51條第5 款、第41
    條第1 項前段，刑法施行法第1 條之1 第1 項、第2 項前段
    。
本案經檢察官庚○○到庭執行職務。
中    華    民    國    97    年    11    月    27    日
                  刑事第四庭    法  官  李淑惠
以上正本證明與原本無異。
如不服本判決，應於判決收受後10日內，向本院提出上訴狀（須
附繕本）。
                                書記官  林佳慧
中    華    民    國    97    年    11    月    27    日
附錄本案論罪科刑法條全文
中華民國刑法第320條（普通竊盜罪、竊佔罪）
意圖為自己或第三人不法之所有，而竊取他人之動產者，為竊盜
罪，處 5 年以下有期徒刑、拘役或 5 百元以下罰金。
意圖為自己或第三人不法之利益，而竊佔他人之不動產者，依前
項之規定處斷。
前二項之未遂犯罰之。
中華民國刑法第306條（侵入住居罪）
無故侵入他人住宅、建築物或附連圍繞之土地或船艦者，處1 年
以下有期徒刑、拘役或3 百元以下罰金。
無故隱匿其內，或受退去之要求而仍留滯者，亦同。
中華民國刑法第335 條（普通侵占罪）
意圖為自己或第三人不法之所有，而侵占自己持有他人之物者，
處5 年以下有期徒刑、拘役或科或併科1 千元以下罰金。
前項之未遂犯罰之。


司法院資訊處製作；財團法人民間司法改革基金會備份。
